【裁判字號】    88,交上訴,2470
【裁判日期】    890126
【裁判案由】    業務過失致死
【裁判全文】
臺灣高等法院臺中分院刑事判決              八十八年度交上訴字第二四七○號
    上  訴  人
    即  被  告  甲○○
右列上訴人因業務過失致死案件，不服台灣苗栗地方法院中華民國八十八年九月二十
八日第一審判決（民國八十八年度交訴字第一八號；起訴案號：臺灣地方法院檢察署
八十八年度偵字第六九○號），提起上訴，本院判決如左：
    主  文
上訴駁回。
    事實及理由
一、本案經本院審理結果，認第一審判決認事用法及量刑均無不當，應予維持，並引
    用第一審判決書記載之事實、證據及理由（如附件）。
二、上訴人即被告甲○○（以下簡稱被告）於本院未提出其他有利之證據，僅指摘原
    判決量刑過重，惟查原判決已審酌被告於本件車禍過失情節，及犯後坦承犯行態
    度良好、被害人溫金妹貿然橫越前揭道路亦與有過失及被告已與被害人家屬以新
    台幣一百八十萬元達成民事和解，亦有調解書乙紙在卷可憑等一切情狀，從輕量
    處被告有期徒刑四月之刑。核原判決量刑並無不當，被告仍執此上訴，其上訴為
    無理由，應予駁回。
據上論斷，應依刑事訴訟法第三百六十八條、第三百七十三條，判決如主文。
本案經檢察官乙○○到庭執行職務。
中      華      民      國    八十九    年      一      月    二十六    日
                                  臺灣高等法院臺中分院刑事第七庭
                                        審判長法  官  劉  連  星
                                              法  官  林  秋  華
                                              法  官  江  錫  麟
右正本證明與原本無異。
如不服本判決應於收受送達後十日內向本院提出上訴書狀，其未述上訴之理由者並
得於提起上訴後十日內向本院補提理由書（均須按他造當事人之人數附繕本）。
                                              書記官  謝  雅  惠
中      華      民      國    八十九    年      一      月    二十七    日
                                                                        Ｑ
臺灣苗栗地方法院刑事判決                          八十八年度交訴字第一八號
    公  訴  人  臺灣苗栗地方法院檢察署檢察官
    被      告  甲○○  男  三十二歲（民國○○○年○月○○日生）
                        國民身分證統一編號：Ａ一二一八七八二號
                        住台北市○○區○○路一五三號三樓
                        居台北縣新店市○○街五九號四樓
右列被告因業務過失致人於死案件，經檢察官提起公訴（八十八年度偵字第六九０號
），本院判決如左：
    主      文
甲○○從事業務之人，因業務上之過失致人於死，累犯，處有期徒刑肆月。
    事      實
一、甲○○係和成鋁門有限公司職員，平日係以駕駛貨車載運鋁門窗為業，係從事駕
    駛業務之人，曾於民國八十三年間因違反麻醉藥品管理條例案件，經台灣板橋地
    方法院判處有期徒刑七月確定，甫於八十四年三月十三日執行完畢，竟於八十八
    年一月三十日十八時四十分許，駕駛車牌號碼ＰＢ－五五八三號自小貨車，沿台
    一線省縱貫公路，由北往南方向行駛，途經該路一三六公里處（位於苗栗縣苑裡
    鎮內），應注意汽車駕駛人於汽車行駛時，應注意車前狀況，並隨時採取必要之
    安全措施，暨行車速度應依標誌之規定（該路段速限為五十公里），以防止危險
    發生，且依當時天候、路況亦無不能注意之情事，其能注意竟疏未注意，貿然以
時速超過八十公里（煞車痕達三十九公尺）之速度往前疾駛，致煞車不及而撞及
    橫越道路之溫金妹，溫金妹因而受有頭部外傷致顱腦損傷、左側氣血胸之傷害，
    經送醫急救，於同日十八時五十分許不治死亡。甲○○並於犯罪被發覺前向警員
    報案自首犯罪而受審判。
二、案經台灣苗栗地方法院檢察署檢察官據報相驗後自動檢舉偵查起訴。
    理      由
一、訊據被告甲○○對其於右揭時地因駕駛車牌號碼ＰＢ－五五八三號自小貨車撞及
    被害人溫金妹，致其死亡之事實供承不諱，並有道路交通事故調查報告表一份及
    照片二十四幀附卷可稽；又被害人溫金妹因本件車禍而頭部外傷致顱腦損傷、左
    側氣血胸而死亡，業經台灣苗栗地方法院檢察署檢察官督同法醫師相驗明確，有
    相驗屍體證明書、驗斷書及勘驗筆錄在卷足憑。
二、按汽車駕駛人於汽車行駛時，駕駛人應注意車前狀況，並隨時採取必要之安全措
    施，暨行車速度應依標誌之規定，道路交通安全規則第九十四條第三項、第九十
    三條第一項分別定有明文。本件被告於右揭時地駕駛自小客車，途經肇事地段，
    本應注意上開規定，且依當時天候、路況又無不能注意之情形，竟疏於注意車前
    狀況，超速行駛，致在上址肇事，使被害人溫金妹受有頭部外傷致顱腦損傷、左
    側氣血胸而死亡，是被告有上開過失行為，至為明確，又被害人因本件車禍死亡
    ，其與被告之過失行為間有相當因果關係。事證明確，被告右揭過失犯行洵堪認
    定。
三、查被告係和成鋁門有限公司之司機，為從事業務之人，其於執行業務中肇事致人
    於死，核其所為，係犯刑法第二百七十六條第二項之業務上過失致死罪。又被告
    曾於八十三年間因違反麻醉藥品管理條例案件，經台灣板橋地法院判處有期徒刑
    七月確定，甫於八十四年三月十三日執行完畢，有台灣高等法院檢察署刑案資料
    簡覆表一紙在卷可按，其於五年內再犯本件有期徒刑以上之罪，為累犯，應依刑
    法第四十七條之規定加重其刑。另本件係被告於犯罪被發覺前向警員報案自首犯
    罪而受裁判，應依自首之規定減輕其刑。爰審酌被告於本件車禍過失情節，及犯
    後坦承犯行態度良好、被害人溫金妹貿然橫越前揭道路亦與有過失及被告已與被
    害人家屬以新台幣一百八十萬元達成民事和解，亦有調解書乙紙在卷可憑等一切
    情狀，從輕量處如主文所示之刑，以示懲儆。
據上論斷，應依刑事訴訟法第二百九十九條第一項前段，刑法第二百七十六條第二項
、第四十七條、第六十二條前段，罰金罰鍰提高標準條例第一條前段，判決如主文。
本案經檢察官石東超到庭執行職務。
中      華      民      國      八十八    年      九    月    二十八    日
                                      臺灣苗栗地方法院交通法庭
                                          法  官  吳  炳  桂
右正本證明與原本無異。
如不服本判決，應於判決送達後十日內向本院提出上訴狀( 應附繕本 )，上訴於
臺灣高等法院台中分院。
                                          書記官  詹  益  寧
中      華      民      國      八十八    年      九    月    二十八    日
附錄本判決論罪科刑之法條：
刑法第二百七十六條第二項：
從事業務之人，因業務上之過失犯前項之罪者，處五年以下有期徒刑或拘役，得併科
三千元以下罰金。


司法院資訊處製作；財團法人民間司法改革基金會備份。
